# 债务重组账务处理相关问题

提问人：melin 时间：2019-12-19 08:05:13
请教陈版主个问题 @chenyiwei
1 、根据财政部《关于修订印发 2019 年度一般企业财务报表格式的通知》（财会 [2019]6 号），“营业外收支” 项目下不再包括债务重组利得或损失。
那对于债权人，债务重组导致的债权终止确认，是否应当按金融工具相关准则及财务报表格式相关规定，即，应当将重组债权的账面价值与收到的现金之间的差额，计入“投资收益” 项目列报？而不再按照老准则的要求将差额冲减资产减值损失？
2 、A 公司销售 100 万产品给 B 公司，B 公司又将其以 100 万转售给 C公司，并在第二年对应收 100 万全额计提坏账准备。第二年 C 公司经营困难无法偿付款项，ABC公司签订三方协议：C公司将产品交付给 A公司；A公司免除对 B公司的债权；B 公司免除对C 公司的债权。
根据新准则债权人应当以支付对价公允价值为基础进行确认，而债务人以清偿债务账面价值和转让资产账面价值确定，不涉及公允价值计量。
① 那该项业务中的 B 公司属于债权人还是债务人呢？
②B 公司站在债权人角度，在全额计提减值的情况下，其用于支付对价的应收账款的公允价值是否考虑已经计提的减值呢？

回答人：chenyiwei
1 、具体应以日后发布的债务重组准则应用指南为准。目前似乎是应计入“投资收益——以摊余成本计量的金融资产终止确认损益”。
2 、BC 而言是债权人，对 A 而言是债务人，由于此次豁免是三方协议约定的一揽子交易，故 A 应将差额转入 “投资收益——以摊余成本计量的金融资产终止确认损益”，相当于全额回收了对 C 的债权。